臺灣板橋地方法院刑事判決　　　　　　 100年度易字第1464號
公　訴　人　臺灣板橋地方法院檢察署檢察官
被　　　告　楊乾坤
上列被告因竊盜案件，經檢察官提起公訴（100 年度偵字第7179
號），本院判決如下：
    主  文
楊乾坤無罪。
    事  實
一、公訴意旨略以：被告楊乾坤於民國100 年1 月12日上午7 時
    許，意圖為自己不法所有，以逾越門窗安全設備之方式，進
    入新北市三重區○○○路16巷6 號3 樓林婌芳之住處，徒手
    竊取現金約新台幣600 元、電影票3 張、汽車駕照1 張及健
    保卡1 張，嗣經警方於上址客廳鋁門窗上，採得指紋1 枚送
    驗，始查悉上情。因認被告涉犯刑法第321 條第1 項第2 款
    之逾越門扇竊盜罪嫌。
二、按犯罪事實應依證據認定之，無證據不得認定犯罪事實；不
    能證明被告犯罪者，應諭知無罪之判決，刑事訴訟法第 154
    條第 2項、第301條第1項分別定有明文。又認定不利於被告
    之事實，須依積極證據，苟積極證據不足為不利於被告事實
    之認定時，即應為有利於被告之認定，更不必有何有利之證
    據；再犯罪事實之認定，應憑真實之證據，倘證據是否真實
    尚欠明確，自難以擬制推測之方式，為其判斷之基礎；刑事
    訴訟上證明之資料，無論為直接或間接證據，均須達於通常
    一般之人均不致有所懷疑，而得確信其為真實之程度，始得
    據為有罪之認定，若其關於被告是否犯罪之證明未能達此程
    度，而有合理懷疑之存在，致使無從形成有罪之確信，根據
    「罪證有疑，利於被告」之證據法則，即不得遽為不利被告
    之認定，最高法院30年上字第816號、53年台上字第656號、
    76年台上字第4986號著有判例可參。
三、公訴意旨認被告楊乾坤涉犯本件竊盜犯行，係以告訴人林婌
    芳於警詢中之指訴、刑事警察局100 年1 月27日刑紋字第10
    00013565號鑑定書1 份等為其主要論據。訊據被告楊乾坤堅
    詞否認有何竊盜犯行，辯稱: 伊並未前往案發地點行竊，但
    伊之前從事油漆工作，佳昇油漆公司老闆王雙清曾要伊前往
    案發地點附近施作油漆工程，可能因此在案發地點留有伊指
    紋等語。經查:
  (一)本案經新北市政府警察局三重分局鑑識小組於100 年1 月12
    日15時20分許在遭竊現場勘察採證後，於客廳鋁窗上採得之
    指紋照片，經送請內政部警政署刑事警察局鑑驗，其鑑定結
    果認：「送驗可資比對指紋1 枚，經排除所附被害人指紋後
    ，輸入指紋電腦比對確認結果，與檔存楊乾坤指紋卡右拇指
    指紋相符。」，有內政部警政署刑事警察局100 年1 月27
    日刑紋字第1000013565號鑑驗書在卷可稽；又告訴人林婌芳
    於100 年1 月12日上午7 時許，發覺其新北市三重區○○○
    路16巷6 號3 樓住宅窗戶開啟，經告訴人清點財物後，發現
    有女用皮夾1 個（內有現金約新臺幣【下同】600 元）、電
    影票3 張、汽車駕照1 張、女用皮夾1 個遭竊等事實，業據
    證人林婌芳於警詢及本院審理中證述明確（見偵查卷第6、7
    頁；本院卷第28、29頁），堪信屬實。
  (二)證人林婌芳證述: 伊於99年6 月初住進新北市三重區○○○
    路16巷6 號3 樓時，該屋已經油漆完成，且伊住進去之前，
    該屋有重新裝修過；房東的名子是曾劉玉梅；本案發生警察
    到上開房屋採集指紋後，伊要去擦拭窗戶上之黑色指紋，發
    覺該指紋擦不掉，不知道何以無法擦去等語（見本院卷第28
    、29、39頁）；核與證人曾德來證稱: 新北市三重區○○○
    路16巷6 號3 樓為伊母親曾劉玉梅的房子，該處是用來租人
    的，沒有自住，今年1 月間該處有出租給1 位小姐，99 年5
    、6 月間該名女房客承租前有請人油漆、裝潢，伊請王雙清
    承包工程，有看過被告到該處油漆，窗戶的框也有油漆等語
    （見本院卷第44頁至第45頁）相符，足徵案發地點於99 年5
    、6 月間被害人林婌芳承租前曾經重新粉刷，粉刷範圍包括
    客廳鋁窗。佐以證人王雙清證述:99 年3 月初到100 年1 月
    間被告到伊公司擔任油漆工，伊於99年5 月間承接新北市三
    重區○○○路16巷6 號3 樓之油漆工程，當時為房東曾德來
    跟伊接洽，由伊及被告楊乾坤到現場油漆，施工期間為5 月
    1 日、5 月2 日、5 月5 日、5 月6 日及5 月7 日共5 天，
    油漆除牆壁外，還包含窗戶的框；油漆當時沒有住人，房東
    當時說房子要出租，施作價格大約2 萬或2 萬5 千元；庭呈
    去年5 月份之工作紀錄中，記載「坤」該欄即為和伊一同施
    工之時間、地點及日數，其中5 月1 日、5 月2 日、5 月5
    日、5 月6 日及5 月7 日記載「大同北路1 天」，即為曾德
    來要伊去施作的地點等語（見本院卷第29頁反面至第31 頁
    ），並庭呈工作紀錄影本1 份附卷足參，益見被告確於案發
    前之99年5 、6 月間前往案發地點施作油漆粉刷工程。而證
    人林婌芳證稱窗戶上之黑色指紋無從擦拭乾淨，已見前述，
    是被告之指紋是否為99年5 、6 月間前往案發地點施作客廳
    鋁窗粉刷工程時所留下，已有可疑，上開內政部警政署刑事
    警察局100 年1 月27日刑紋字第1000013565號鑑驗書自無從
    執為不利於被告認定之依據。
  (三)至公訴人其餘所引用之告訴人林婌芳於警詢之證述僅能證明
    前揭住處確有遭竊嫌侵入行竊之事實，惟是否確係由被告所
    為，則並無其他積極證據足資證明，從而，尚難僅憑告訴人
    之指述，遽予認定被告即涉犯有前揭罪嫌。
四、綜上所述，公訴人所舉事證，尚存有合理性之懷疑，本院依
    現存證據資料，仍無從獲得被告有罪之心證，此外，復查無
    其他積極證據，足資證明被告涉有上開罪責，根據「罪證有
    疑、利於被告」法則，應為有利於被告之認定。從而，揆諸
    前開說明，本案既不能證明被告犯罪，自應為無罪之諭知。
據上論斷，應依刑事訴訟法第301 條第1 項，判決如主文。
本案經檢察官陳宣每到庭執行職務。
中    華    民    國  100     年    8     月    12    日
                    刑事第四庭  法  官  黃繼瑜
以上正本證明與原本無異。
如不服本判決應於收受判決後10日內向本院提出上訴書狀，並應
敘述具體理由。其未敘述上訴理由者，應於上訴期間屆滿後20日
內向本院補提理由書（均須按他造當事人之人數附繕本）
「切勿逕送上級法院」。
                                書記官  謝雪紅
中    華    民    國   100    年    8     月    15    日